# 套期工具如何报表列报

提问人：兵哥 时间：2011-08-08 19:38:07
套期工具在报表是列入交易性金融资产（负债），还是列入其他流动资产（负债）？

回答人：chenyiwei
比较倾向于：在套期会计方法下，对有效套期部分列为其他流动资产／负债或其他非流动资产／负债；不能抵消的无效部分的价值计入交易性金融资产／负债。

回答人：chenyiwei
回复 iceboy1 的帖子
报表列报格式是在准则应用指南中明确的，具有较高的强制性，一般不能轻易改动。
对于科目设置和账务处理，指南中明确“企业在不违反会计准则中确认、计量和报告规定的前提下，可以根据本单位的实际情况自行增设、分拆、合并会计科目。企业不存在的交易或者事项，可不设置相关会计科目。对于明细科目，企业可以比照本附录中的规定自行设置。会计科目编号供企业填制会计凭证、登记会计账簿、查阅会计账目、采用会计软件系统参考，企业可结合实际情况自行确定会计科目编号”，相对强制性较低。

提问人：iceboy1 时间：2011-08-08 21:41:57
回复 chenyiwei 的帖子
陈老师能否解释下这样做的理由？为什么不能列为套期工具，在科目表中有这个项目，谢谢。

回答人：chenyiwei
报表上没有这个项目，所以报表上只能列在性质最接近的项目中。由于套期工具的持有目的是避险，不是短期内出售获利，所以有效套期部分不是交易性金融资产或负债。

提问人：兵哥 时间：2011-08-10 21:33:25
回复 chenyiwei 的帖子
第一个资产负责表日，套期工具为 100 万，列报其他流动资产，下个表日时，套期工具余额为-80万，可以列入其他流动负责吗？

回答人：chenyiwei
可以。

提问人：iceboy1 时间：2011-08-10 23:34:08
回复 chenyiwei 的帖子
能否理解为套期工具和被套期项目是账户层面，不是报表科目？所以不能单独列示？
那么如果在ifrs下，也是其他资产/其他负债吗？

回答人：chenyiwei
可以这样理解。IFRS下应该比较自由，不过我在实务中没有遇到过IFRS下需使用套期会计方法的情况。

提问人：ying0518 时间：2011-10-16 19:36:38
请教陈版，是否如 23 楼所所述，套期工具盒被套期项目需分别列报为其他流动资产、其他流动负债，因其属于同一经济事项下，分别确认资产、负债是否合理，能否以净额列报？

回答人：chenyiwei
不应按净额列报，应当分别列报。